臺灣士林地方法院民事判決　　　　　　　 93年度訴字第497號
原　　　告　丙○○企業有限公司
法定代理人　戊○○
訴訟代理人　丙○○
　　　　　　乙○○
被　　　告　庚○○
　　　　　　　　　　　　號
訴訟代理人　劉永培律師
被　　　告　黃金屋營造有限公司
法定代理人　丁○○
上列當事人間給付貨款事件，本院於94年12月22日言詞辯論終結
，判決如下：
    主  文
被告黃金屋營造有限公司應給付原告新台幣貳佰柒拾玖萬陸仟
佰元捌拾陸元及自民國九十四年十一月三日起至清償日止，按年
息百分之五計算之利息。
被告庚○○於原告就被告黃金屋營造有限公司之財產強制執行無
效果時，應給付原告新台幣貳佰柒拾玖萬陸仟佰元捌拾陸元及
自民國九十四年十一月三日起至清償日止，按年息百分之五計算
之利息。
原告其餘之訴駁回
訴訟費用由被告負擔百分之九十九，餘由原告負擔。
本判決第一項於原告以新台幣元捌拾萬元供擔保後，得假執行
。
原告其餘假執行之聲請駁回。
    事實及理由
一、按訴狀送達後，原告不得將原訴變更或追加他訴。但請求之
    基礎事實同一者，或不甚礙被告之防禦及訴訟終結者，不在
    此限，為民事訴訟法第255 條第1 項第2 款、第7 項所明定
    。而所謂請求之基礎事實同一，係指變更或追加之訴與原訴
    之原因事實，有其社會事實上之共通性及關連性，而就原請
    求所主張之事實及證據資料，於變更或追加之訴得加以利用
    ，且無害於他造程序權之保障，俾符訴訟經濟者稱之。本件
    原告起訴時本於工程合約書（下稱系爭合約）之約定，請求
    保證人即被告庚○○及另1 被告甲○○給付報酬，嗣撤回對
    被告甲○○之起訴，其後又追加主債務人即被告黃金屋營造
    有限公司（下稱被告黃金屋公司）為被告，被告庚○○雖不
    同意追加，惟此訴之追加，與原訴之基礎事實同一，且無礙
    被告之防禦及訴訟終結，原告為訴之追加，即屬合法，先予
    敘明。
二、被告黃金屋公司未於言詞辯論期日到場，核無民事訴訟法第
    386 條條所列各款情形，爰依原告聲請，由其一造辯論而為
    判決。
三、原告主張：其與被告黃金屋公司於民國91年10月30日訂立系
    爭合約，由原告轉包被告黃金屋公司向台北市南港區玉成國
    民小學（下稱玉成國小）承攬之91年度廚房設備採購工程及
    部分廚房改建工程之設備，工程款為新台幣（以下同）700
    萬元，由被告庚○○為普通保證人，契約訂立之後，被告黃
    金屋公司將金額為0000000 元之材料部分，交由訴外人慶亞
    不銹鋼工業有限公司（下稱慶亞公司）承作，嗣分別於92年
    2 月20日、同年4 月1 日、92年9 月23日各支付原告50萬元
    、9 萬元、40萬元，尚欠0000000 元未為給付，被告黃金屋
    公司業已停業，被告庚○○亦置之不理，爰依系爭合約請求
    被告給付報酬等語；並聲明(一)被告黃金屋公司應給付原告
    0000000 元及自94年11月3 日起至清償日止，按年息百分之
    5 計算之利息。(二)被告庚○○於原告就被告黃金屋公司之財
    產強制執行無效果時，應給付原告0000000 元及94年11月4
    日起至清償日止，按年息百分之5 計算之利息。(三)就第1 項
    聲明願供擔保宣告假執行（卷3 ，397 頁、485 頁）。
四、被告庚○○則以：(一)原告與被告黃金屋公司所簽訂之系爭合
    約書第2 條載明原告承包項目為「廚房設備詳合約內數量」
    ，其所指之合約數量即係被告黃金屋公司與玉成國小所簽訂
    之合約詳細表，亦即「廚房設備」項目為編號215 －256 項
    即詳細表中，水電、營造工程除外之部分（附表2 所示），
    「採購工程」項目為編號42、179 －187 、190 －198 項即
    詳細表中，水電、營造工程除外之部分（參附表1）， 為原
    告所承包之範圍。此由原告所提「估價單」（即附表示3）
    ，係原告自己所製作，其上所蓋被告黃金屋公司之騎縫章，
    與工程合約書所蓋之印章不同，該騎縫章並非該公司之印章
    ；況該「估價單」所載日期係為「91年9 月25日」，而系爭
    工程合約所載「開標日期」則為「91年9 月27日」，益證原
    告主張應完成之工程項目，並非其所提「估價單」及圖說施
    工範圍之項目。至於原告所提「估價單」項目，僅係圖說施
    工項目之一部分而已。(二)被告黃金屋公司除已清償原告自承
    之金額外，尚另給付原告1 筆2 萬8 千元及1 筆30萬元款項
    ，其中2 萬8 千元部分，係被告黃金屋公司代原告支付咖啡
    機之用，該「咖啡機」係被告黃金屋公司與玉成國小廚房設
    備合約書「詳細表」內之「配料處理機」（為編號245 項）
    。至今猶置於玉成國小之總務室內使用，被告黃金屋公司並
    未取回自用。被告黃金屋公司既已代原告支付2 萬8 千元，
    自應抵銷。再被告黃金屋公司於92年4 月1 日匯予原告30萬
    元，係用以支付系爭承攬報酬，與原告借用被告黃金屋公司
    名義購車無關，此由該車輛，於新車時即交付原告，並由原
    告分期繳款，使用至今，且已過戶為原告所有，可知係原告
    所購，縱原告否認有借名購車之情事，伊亦可主張以該款抵
    銷之。(三)原告依約應於92年1 月20日前全部交貨完畢，惟迄
    至92年3 月9 日部分設備尚未依約完成交貨；退步而言，縱
    依原告所稱其係於92年1 月31交貨完畢（見235 頁），原告
    亦已遲延給付11日，依約逾期違約金即為0000000 （
    $7,000,000×3 ％×11＝$2, 310 ，000）。 (四)系爭工程款
    總價額為7 百萬元，惟扣除92年1 月23日、92年1 月22日、
    92年5 月14日，分次支付慶亞公司484,981 元、1,154, 100
    元、2,207,919 元，共計3,847, 000元；再扣除92年2 月20
    日支付原告50萬元、92年4 月1 日支付原告9 萬元、92年9
    月23日支付原告40萬元、92年3 月10日支付原告2 萬8 千元
    （咖啡機款）、92年4 月1 日支付原告30萬元，及扣除被告
    黃金屋公司代原告採購或委託他人製作之廚具長桌、電子琴
    、視聽設備、門簾、水底收塵器、會議桌椅、冰櫃、置物櫃
    、組合音響及家電（如附表2 編號244 、237 、243 、215
    、240 、242 、238 、252 ，$66,900+14,500+$98,700+$42
     ,000 =$955,955 元）），所支付之工程金額共計9559 55
    元，再扣除原告違約應給付被告黃金屋0000000 元（
    $7,000, 000 元*3%*45日=9,450,000元，即至92年3 月9 日
    止之違約金）或至92年1 月31日止之違約金0000000 元後，
    被告黃金屋公司並未積欠原告任何款項等語；並聲明：(一)原
    告之訴駁回。(二)如受不利之判決，願供擔保免為假執行。
五、被告黃金屋公司：經合法通知未於言論期日到庭，亦未提出
    任何聲明及陳述。
六、兩造不爭執點如下：
(一)、被告黃金屋公司與玉成國小於91年10月2 日簽訂工程採購契
    約及廚房設備採購合約，承攬「廚房改建工程」（如附表1
    所示）、及「廚房設備採購工程」（如附表2 所示 ），約定
    完工日期為92年1 月30日，工程款分別為10,841,98 2 元、
    6, 278,018元，總計17,120,000元。
(二)、被告黃金屋公司於91年10月30日與原告簽訂工程合約書，將
    玉成國小「廚房改建工程」及「廚房設備採購工程」之部分
    項目轉包予原告，約定完工日期為92年1 月20日，總金額為
    7,000 ,000 元 ；嗣被告黃金屋公司於92年1 月2 日與慶亞
    公司簽訂合約書，將前開轉包予原告之項目中關於進口廚具
    部分之項目，委由慶亞公司進口。
(三)、被告黃金屋公司分別於92年2 月20日、4 月1 日、9 月23日
    給付原告500,000 元、90,000元、400,000 元之工程款予原
    告。
七、本院協議簡化兩造爭執點，並析述之如下：
(一)、在玉成國小「廚房改建工程」及「廚房設備採購工程」中，
    被告黃金屋公司轉包予原告之項目為何？
１、原告主張：被告黃金屋公司轉包予原告之項目為附表3 所示
    之70項等語；被告庚○○則以：原告所提之估價單上騎縫章
    和系爭契約本文內被告黃金屋公司之印章不符，顯非契約之
    附件，不能作為原告承攬工程之項目，被告黃金屋公司轉包
    予原告之部分，其中「廚房設備採購工程」部分核與被告黃
    金屋公司和玉成國小所訂之契約詳細表編號215 至256 號（
    如附表2）全 部相同，至「廚房改建工程」部分，則如詳細
    表編號42、179 －187 、190 －198云云。
２、經核原告所提出之系爭契約原本，本文內被告黃金屋公司之
    印文與訂於本文末之估價單騎縫章印文，固非同一，有影本
    （卷3 ，437~462 頁）在卷可參，惟查系爭契約書第2 條載
    明：「承包項目：廚房設備詳合約數量」等語，原告指即為
    其所提系爭契約末附之估價單上載之項目及數量，被告庚○
    ○雖否認之，並以前詞置辯，但查玉成國小與黃金屋公司所
    訂「廚房改建工程」契約之詳細表列有214 項設備或工程，
    其中有部分為水電或營造工程，為被告庚○○所自承，依常
    情，何者為原告所承包者，應特別註明以免爭議，豈有如被
    告庚○○所泛言同被告黃金屋公司與玉成國小所訂「廚房改
    建工程」契約之詳細表中所列扣除水電與營造工程之部分。
    況玉成國小與被告黃金屋公司所訂之「廚房設備採購工程」
    契約，及「廚房改建工程」契約，其每一項目均有單價及複
    價，原告所提之估價單上，每一項亦有合計價格，被告黃金
    屋公司將部分設備轉包予原告，亦應有每一項之單價及合計
    價格，方能計算其可得之利潤，然依被告庚○○所辯，原告
    承包者除附表3 外，尚有附表2 其中編號42、179 －187 、
    190 －198 等項，則後者之每項複價為何？何以得出承包價
    700 萬元？且被告庚○○就原告承包項目，或謂係附表2 編
    號42、162 、180 、181 、184 ─187 、190~198 云云，或
    謂係附表2 編號42、179 ─187 、190 ─198 云云，或謂係
    附表2 編號42、162 、180 、181 、185 、187 、190 ─19
    2 、194 ─198 云云，或謂係附表2 編號42、179 －198 云
    云，或謂係附表2 編號4 2 、179 －187 、190 －198 云云
    ，（卷1 ，168 頁、卷2 ，318 頁、卷3 ，430 頁、512 頁
    ），前後所陳亦有不符，難以採信。矧原告屬不鏽鋼業者，
    為兩造所不爭執，並據證人己○○證述明確（卷1 ，228 頁
    ），被告黃金屋公司既向玉成國小承包前述2 項工程，自須
    將本求利，而廚房設備中廚具木工如長桌、電子琴、視聽設
    備、門簾、水底收塵器、會議桌椅、冰櫃、置物櫃、組合音
    響及家電，依序為被告黃金屋公司與玉成國小之廚房設備採
    購合約中之設備規格表編號242 號、237 號、215 號、240
    號、244 號、238 號、252 號、237 號、243 號所示之設備
    （參附表2）， 該等設備並非不鏽鋼業者所能製作，被告黃
    金屋公司為降低成本，必不致於全部交由原告承作，以予原
    告賺取差價之可能。而依原告所提之估價單上所載之總價為
    0000000 元，原告主張去掉零頭，工程款為700 萬元，應屬
    可採，是原告承包之項目應為附表3 所示之項目。
(二)、在玉成國小「廚房改建工程」及「廚房設備採購工程」中，
    黃金屋公司改轉包予慶亞公司之項目為何、其價金為多少元
    ？
１、原告主張：伊所承攬之項目，其中洗碗設備、連續式洗菜機
    、防火型水洗油煙罩、自動消防滅火系統、萬能蒸烤箱等5
    項，由被告黃金屋公司另外轉包予慶亞公司，金額為3,171
    ,500 元 ，以原告與被告黃金屋公司承攬契約所訂之報酬7
    百萬元扣除該金額之餘額0000000 元，即為被告黃金屋公司
    實際應付予原告之數額等語；被告庚○○則以：被告黃金屋
    公司與慶亞公司訂約之金額為0000000 元，係加上「報關/
    保險/ 內路拖吊運費」，自應以7 百萬元扣除該數額之餘額
    0000000 元，始為被告黃金屋公司應付予原告之承攬報酬云
    云。
２、查被告黃金屋公司將前開5 項設備轉包予慶亞公司之事實，
    已據證人即慶亞公司總經理己○○證述在卷（本院卷1 ，
    226 ～230 頁），復有92年1 月2 日慶亞公司之估價單、慶
    亞公司開立予被告黃金屋公司之統一發票、審查表（本院卷
    1 ，98、99～100 頁、卷3 ，435 頁），附卷可參，被告庚
    ○○於本院94年12月22日言詞辯論前均自認此事實，於當日
    始否認之，辯稱：被告黃金屋公司係代為採買云云，顯不足
    採，此部分事實自堪認定。惟依原告與被告黃金屋公司所訂
    契約所附之估價單所載前述5 項設備依序為編號65、11、
    29、66、27項，金額則按序為55萬元、38萬元、10萬元、6
    萬元、180 萬元，合計289 萬元，另加5%稅金144500元，總
    計為0000000 元，而原告自承開立估價單時未估入「報關/
    保險/ 內路拖吊運費」等費用，參以慶亞公司所估之「報關
    / 保險/ 內路拖吊運費」為152500元，如兩者相加即為
    0000000 元，與原告主張前開5 項設備之價格（含運費等）
    000000 0元相近，被告黃金屋公司既係將前開5 項進口設備
    轉包予慶亞公司，縱轉包之價格較高，其不利益自不得由原
    告承擔，被告庚○○抗辯700 萬元減去被告黃金屋公司與慶
    亞公司之承包價0000000 元，始為系爭契約之應付款，即不
    足採，被告黃金屋公司之應付款應為0000000 元（0000000
    －0000000＝0000000）。
(三)、被告黃金屋公司是否有代原告採購部分設備、其價金為多少
    元？
    原告主張：被告黃金屋公司並未代原告採購部分設備，而被
    告庚○○所稱由被告黃金屋公司代原告採購之設備，均非原
    告所承攬之工程範圍等語。被告則抗辯：被告黃金屋公司代
    原告採購廚具木工如長桌、電子琴、視聽設備、門簾、水底
    收塵器、會議桌椅、冰櫃、置物櫃、組合音響及家電，價金
    為955, 955元云云。查被告雖提出被告黃金屋公司與其他公
    司簽訂之工程合約書暨估價單、發票及單價分析表（本院卷
    1 ，174 ～193 卷2 ，267 ～271）為 證，然依前所述，此
    等設備並不在原告承攬之範圍內，是被告此部分抗辯，並不
    足採。
(四)、原告是否遲延給付、遲延多少日、其逾期違約金為多少元？
１、原告主張：玉成國小「廚房改建工程」及「廚房設備採購工
    程」已於92年1 月30日如期完工，則身為次承攬人之原告豈
    有可能於92年3 月9 日始完成交貨？況黃金屋公司於92年4
    月1 日、9 月23日仍陸續給付90,000元、400,000 元之工程
    價金予原告，並未停止付款，足見原告確未遲延給付，故原
    告無須給付違約金云云。被告庚○○則抗辯：原告遲至92年
    3 月9 日始完全交付，故原告應給付遲延45日之違約金
    9,450,00 0元（7,000,00 0元×3 ﹪×45天＝9,450,000 元
    ），退步言，至少原告亦自承於92年1 月31日交貨完畢，則
    原告仍應給付遲延11日之違約金2,310,000 元（7,000,000
    元×3 ﹪×11天＝2,310, 000元）等語。
２、查玉成國小於92年3 月6 日以北市玉小總字第09230093400
    號函告被告黃金屋公司，表示：「... 迄今仍有部分設備尚
    未依約完成」等語（本院卷1 ，106 頁），惟該校關於廚房
    設備採購之驗收證明書上卻記載逾期總天數為零，有驗收證
    明書（卷2 ，285 頁）可按，經本院向該校函詢詳細情形，
    據其函覆：「一、有關黃金屋營造有限公司承包本校『廚房
    設備採購』交貨日期疑義，因合約內之部分項目係安裝於廚
    房，部分置放廚房週邊，部分送本校指定地點；該公司於一
    項或數項完成送貨或安裝（由該公司人員，或協力廠商人員
    ）及洽本校總務處相關人員點收，致顯凌亂，至92.01.30.
    交貨期限止，並無完整送貨明細送交本校。二、本校遂以
    92.03.06北市玉小總字第092300 93400號函要求該公司將已
    交及未交設備清單送本校確認，以釐清已完成之項目。三、
    該公司於92.03.21黃北字第09230093400 （為000000000 之
    誤）號函覆『本公司已依合約規定完成相關廚具設備交貨事
    宜，另依貴校指示已於提送設備清單... 』，經本校相關人
    員核對清單及交貨日期，確認無誤，遂以92.01.30為交貨期
    限，並另辦理驗收。」等語，但依被告黃金屋公司所提與其
    他廠商之合約書觀之，家電、電子琴、視聽設備、防虫門簾
    、水底吸塵機、會議桌、椅子、冰櫃、置物櫃、組合音響等
    ，均係被告黃金屋公司於92年2 月間訂購（卷1 ，176~193
    頁），是被告黃金屋公司就與玉成國小間之廚房設備採購工
    程部分，顯未於92年1 月30日如期履約，僅因被告黃金屋公
    司交貨凌亂，致該校無法辨認何者遲延，乃不論被告黃金屋
    公司之遲延責任，但前述家電等物品，均非原告所應負責之
    項目，被告黃金屋公司抗辯原告至92年3 月9 日始履約完畢
    云云，即非可採。按自認之撤銷，除別有規定外，以自認人
    能證明與事實不符或經他造同意者，始得為之。為民事訴訟
    法第279 條第3 項所明定。系爭契約約定原告之履約日為92
    年1 月20日，而原告於本院93年12月22日審理時當庭自認於
    92年1 月31日交貨完畢等語（本院卷1 ，235 頁），原告嗣
    雖否認有遲延之情事，但未證明其原先之自認與事實不符，
    復未經被告之同意，即不能任意否認其自認，是應認原告遲
    延11日。
３、按違約金有賠償性違約金及懲罰性違約金，其效力各自不同
    。前者以違約金作為債務不履行所生損害之賠償總額。後者
    以強制債務之履行為目的，確保債權效力所定之強制罰，於
    債務不履行時，債權人除得請求支付違約金外，並得請求履
    行債務，或不履行之損害賠償。當事人約定之違約金究屬何
    者，應依當事人之意思定之。如無從依當事人之意思認定違
    約金之種類，則依民法第250 第2 項規定，視為賠償性違約
    金（最高法院86年度臺上字第1620號判決參照）。次按：約
    定之違約金額過高者，法院得減至相當之數額，同法第252
    條亦有明文，不問其作用為懲罰性抑為損害賠償之預定，均
    有其適用，但應依違約金係屬於懲罰之性質或屬於損害賠償
    約定之性質而有不同。若屬前者，應依一般客觀事實、社會
    經濟狀況及當事人所受損害情形，以為酌定標準；若為後者
    ，則應依當事人實際上所受損失為標準，酌予核減（最高法
    院有87年度臺上字第2563號判決參照）。系爭契約第6 條約
    定：「逾期責任：乙方（即原告未依合約規定期間開工及完
    工，須按逾期之日數，每日賠償甲方（即被告黃金屋公司）
    依合約總價百分之三計算之違約金，此項違約金得累計算，
    甲方得在乙方未領工程款或保留款內扣除。如有不足仍向乙
    方追索。」等語，無從由契約當事人之意思認定係屬何種性
    質之違約金，揆諸前揭說明，自當認定為損害賠償額預定性
    質之違約金。而系爭契約之承包價為700 萬元，事後其中之
    洗碗設備、連續式洗菜機、防火型水洗油煙罩、自動消防滅
    火系統、萬能蒸烤箱等5 項，由被告黃金屋公司另外轉包予
    慶亞公司，扣除此部分金額後之餘額，系爭契約之應付款即
    為原告與被告黃金屋公司實際之承攬報酬應為0000000 元，
    已如前述，而審酌被告黃金屋公司並未因遲延交付廚房設備
    而遭玉成國小處以違約罰，僅因廚房改建工程遲延至92年5
    月1 日完工，而被認定逾期51日，有台北市教育局答覆議員
    質詢表（卷1 ，153 頁）可佐，是原告縱有遲延11日，被告
    黃金屋公司之損害亦不大，其請求逾期1 日按系爭契約總價
    百分之3 計算違約金，實屬過高，本院自得依職權核減為按
    系爭契約總價千分之1 計算，即為42114 元（0000000 ×
    1/1000×11＝42114，四捨五入）
(五)、被告匯款300,000 元予原告，該款係被告黃金屋公司給付予
    原告之承攬報酬？或被告黃金屋公司購買ZO-4258 號汽車，
    應給付之車款？
１、原告主張：該汽車係原告替被告黃金屋公司所購買，後因被
    告黃金屋公司未如期給付貸款，車輛遭收回後賣給原告，該
    車始會過戶至原告名下，92年4 月1 日被告黃金屋公司所匯
    予原告之30萬元，係支付原告代墊之車款等語。被告則抗辯
    ：原告借用被告黃金屋公司之名義購買該汽車，由貸款係原
    告給付，且該汽車現已過戶至原告名下，更可證明與被告黃
    金屋公司無關，所匯之30萬元係給付系爭契約之應付款云云
２、經查前述汽車係被告庚○○於92年4 月間以被告黃金屋名義
    所購，並委請原告代行墊付車款，由於原告已開立分期付款
    支票予售車公司，且為被告黃金屋公司之保證人，汽車公司
    於訂約時乃先於過戶資料上用印，於被告黃金屋公司不付車
    款時，得逕行過戶予原告，被告黃金屋公司所匯之30萬元，
    即係償還代墊之車款，嗣被告黃金屋公司未繼續支付貸款，
    原告乃以保證人身分清償餘款，該車始辦理過戶於原告名下
    等情，業據證人戊○○、丙○○（卷3 ，490 至492 頁）證
    述在卷，而本院向售車之和潤企業股份有限公司（下稱和潤
    公司）查詢詳情，據該公司以傳真函覆：黃金屋公司於92
    年4 月間以動產擔保交易附條件買賣方式向和潤公司購買前
    述汽車，分期付款本金30萬元，分36期繳納，每期9999元並
    交付發票人為原告之36張支票，原告於93年12月15日匯款
    245736元結清等語，有該公司94年1 月25日和潤94年法他字
    第1101號函（卷3 ，417 之1 頁），附卷可佐，且觀之被告
    庚○○所提之分期付款通知書（134 頁）上之受文者及汽車
    新領牌照登記書上所載之車主名稱亦均為被告黃金屋公司（
    135 頁），雖分期付款通知書上載之地址為原告之地址，惟
    此即可證明證人所言原告為被告黃金屋公司代墊車款屬實，
    是被告庚○○抗辯並非可採，系爭30萬元匯款，應屬被告黃
    金屋公司給付原告之購車代墊款。
(六)、被告黃金屋公司給付之28,000元採購咖啡機款項，是否代原
    告採購之款項？而可扣抵承攬報酬？
１、原告主張：該咖啡機係原告另外替被告黃金屋公司購買者，
    並非原告向黃金屋公司承攬採購之項目之一，原在工地使用
    ，後經被告黃金屋公司取回等語。被告則以：該咖啡機屬原
    告承包之項目之一，由被告黃金屋公司代購並代付款，自可
    扣抵系爭承攬報酬云云為辯。
２、經查被告庚○○抗辯咖啡機係被告黃金屋公司代原告所購乙
    節，固據提出92年3 月10日購買咖啡機之收據及匯款單（卷
    1 ，101 頁、133 頁）為憑，且附表2 編號245 項亦有咖啡
    機1 項，惟查被告庚○○先稱：原告將被告黃金屋公司所付
    之28,000元之款項，挪為購買咖啡機自用，與被告黃金屋公
    司無關云云（卷1 ，157 頁），後始改稱：該咖啡機係附表
    2 第245 項之配料處理機，為原告向被告黃金屋公司承包採
    購之項目之一，原告遲延至92年3 月10日始交貨云云（卷2
    ，264 頁），前後所言已有不符；再一般給付承攬報酬之方
    式，係按進度給付，鮮有單筆給付某項設備款之理？況金額
    又甚小；且苟如被告庚○○所陳係被告黃金屋公司為原告代
    購咖啡機，被告黃金屋公司大可於工程款內扣除，亦無須大
    費周章先給付該款予原告，再行扣抵？矧原告係不鏽鋼業者
    ，被告黃金屋公司豈會將採購咖啡機之業務轉包予原告？甚
    且附表3 所示之70項設備內，無一為咖啡機，是咖啡機顯非
    原告所承包之項目之一，原告所稱被告黃金屋公司所付予之
    28000 元，與系爭契約無關，應屬實情，被告黃金屋公司自
    不得扣抵報酬。
(七)、被告黃金屋公司是否尚有應付款未付予原告，其金額為多少
    ？
１、原告主張：被告黃金屋公司尚積欠原告2,838,500 元等語，
    被告庚○○則以：被告黃金屋公司於扣除已清償部分、受託
    代購部分、違約金等，已不須給付原告任何款項云云。
２、系爭契約原訂之應付款為7,000, 000扣除轉包部分0000000
    元、被告黃金屋公司分別於92年2 月20日、同年4 月1 日、
    92年9 月23日各支付原告50萬元、9 萬元、40萬元，被告黃
    金屋公司尚欠原告0000000 元、違約金42114 元，被告黃金
    屋公司尚有0000000 元未為給付。
六、綜上所述，原告本於系爭契約請求被告黃金屋公司給付於
    0000000 元及自94年11月3 日（即追加訴狀繕本送達被告黃
    金屋公司之翌日）起至清償日止，按年息百分之5 計算之利
    息範圍內，核屬有據，應予准許。又按保證人於債權人未就
    主債務人之財產強制執行而無效果前，對於債權人得拒絕清
    償，為民法第745 條所明定。被告庚○○就系爭契約為被告
    黃金屋公司之普通保證人，原告請求被告庚○○於原告就被
    告黃金屋公司之財產強制執行無效果時，應給付原告000000
    0 元及自94年11月3 日起至清償日止，按年息百分之5 計算
    之利息範圍內，亦屬有據，應予准許。
七、原告就命被告黃金屋公司給付部分，陳明願供擔保，聲請宣
    告假執行，核無不合，爰酌定相當擔保金額予以准許。
八、因本案事證已臻明確，兩造其餘主張陳述及所提之證據，經
    審酌後，與結論不生影響，毋庸一一再予論斷，被告庚○○
    請求向玉成國小函查關於咖啡機是否仍置於該校內乙節，亦
    無必要，附此敘明。
九、據上論結，原告之訴為一部有理由，一部無理由，依民事訴
    訟法第385 條第1 項前段、第79條、第85條第1 項前段、第
    390 條第2 項，判決如主文。
中　　華　　民　　國　　94　　年　　12　　月　　30　　日
                  民事第一庭
                            法  官  黃小瑩
以上正本係照原本作成。
如對本判決上訴須於判決送達後20日內向本院提出上訴狀
中　　華　　民　　國　　94　　年　　10　　月　　28　　日
                            書記官  陳鳳嬌
